Minutes et répertoires du notaire Edme François FAISEAU-LAVANNE, 16 janvier 1841 - 28 décembre 1864 (étude XXIV)
Archives nationales
Minutes et répertoires du notaire Edme François FAISEAU-LAVANNE (étude XXIV)
16 janvier 1841 - 28 décembre 1864
MC/ET/XXIV/1311 - MC/ET/XXIV/1410, MC/RE/XXIV/25 - MC/RE/XXIV/27
Etude XXIV; Faiseau-Lavanne, Edme-François
Archives nationales de France
Minutes et répertoires: la loi 2008-696 du 15 juillet 2008 relative aux archives a fixé à 75 ans à compter de la date de l'acte, ou à 25 ans à compter de la date du décès de l'intéressé si ce délai est plus bref, le délai de communication des minutes et répertoires des notaires; ce délai est porté à 100 ans à compter de la date de l'acte si le document se rapporte à un mineur (code du Patrimoine, articles L213-2, 4e d et 5e).
Autres documents de l'étude (dossiers de clients, comptabilité...): s'agissant d'archives privées, ces documents sont communicables selon les modalités fixées par le déposant ou le donateur.
Certains documents ne sont pas accessibles en raison de leur mauvais état de conservation.
Versement
Accès aux instruments de recherche de tous les notaires de l’étude XXIV
Archives de l'étude XXIV
- Minutes de Edme François FAISEAU-LAVANNE, 16 janvier 1841 - 28 décembre 1864; MC/ET/XXIV/1311 - MC/ET/XXIV/1410
  - Minutes. 1841, 16 janvier - 1841, mars, 16 janvier 1841 - mars 1841; MC/ET/XXIV/1311
    Informations concernant le classement:
    Le niveau inférieur de description, quand il existe, correspond aux minutes d'actes. Toutes les minutes ne sont pas forcément décrites une à une. Les descriptions de ces minutes sont plus ou moins détaillées.
  - Minutes. 1841, avril - 1841, juillet, avril 1841 - juillet 1841; MC/ET/XXIV/1312
  - Minutes. 1841, août - 1841, décembre, août 1841 - décembre 1841; MC/ET/XXIV/1313
  - Minutes. 1842, janvier - 1842, mars, janvier 1842 - mars 1842; MC/ET/XXIV/1314
  - Minutes. 1842, avril - 1842, juin, avril 1842 - juin 1842; MC/ET/XXIV/1315
  - Minutes. 1842, juillet - 1842, septembre, juillet 1842 - septembre 1842; MC/ET/XXIV/1316
  - Minutes. 1842, octobre - 1842, décembre, octobre 1842 - décembre 1842; MC/ET/XXIV/1317
    - Transport de droits successifs Par Marie Josephe Vinaut, épouse de Nicolas Simonnet demeurant à Rouen actuellement logée au 3 rue Neuve-Coquenard, au profit de Marie Anne Sophie Vinaut, veuve de Charles Narcisse Souël demeurant au 42 rue du Faubourg-Montmartre., 21 décembre 1842; MC/ET/XXIV/1317
      Origine de l'information:
      Acte signalé par le personnel du Minutier central des notaires de Paris.
      Date de création de la notice: 2015 (N. Jourdain)
      transport de droits; Vinaut, Marie Josephe; Simonnet, Nicolas; Vinaut, Marie Anne Sophie; Rouen (Seine-Maritime); Faubourg-Montmartre (rue du); Neuve-Coquenard (rue); Souël, Charles Narcisse
  - Minutes. 1843, janvier - 1843, mars, janvier 1843 - mars 1843; MC/ET/XXIV/1318
  - Minutes. 1843, avril - 1843, juin, avril 1843 - juin 1843; MC/ET/XXIV/1319
    - Inventaire après décès de Louise Marie Danet décédée 22 janvier 1843, dans sa demeure située dans un appartement au quatrième étage d'une maison située 20, rue Saint-Fiacre, inventaire dressé dans ces mêmes lieux les 21 avril et 17 juillet 1843, à la requête de son mari, Jean Adolphe Braun, dessinateur, demeurant même adresse et comme tuteur de leurs trois enfants Louise Marie Adélaïde, Adolphe Henry et Louise Joséphine Braun, en présence d'Armand Antoine Danet, subrogé tuteur, employé au ministère de l'Instruction publique, demeurant 119, rue de la Pépinière. (10 f.)., 21 avril 1843; MC/ET/XXIV/1319
      De l'image fixe à l'image animée (1820-1910), documents du Minutier central des notaires de Paris relatifs à l'histoire des photographes et de la photographie, par Marc Durand, Paris, Archives nationales, 2013 (sous presse), notice n° 693 (version dématérialisée de l'instrument de recherche, les notices biographiques et compléments de descriptions d'actes ne se trouvent que sur la version papier de l'ouvrage, voir contexte dans le Plan d’orientation général - Notaires de Paris, guides thématiques du Minutier).
      Date de révision: 2011
      Date de création de la notice: 2010
      Saint-Fiacre (rue); Braun, Jean Adolphe; Danet, Louise Marie; Danet, Armand Antoine; Braun, Louise Marie Adélaïde; Braun, Adolphe Henry; Braun, Louise Joséphine
  - Minutes. 1843, juillet - 1843, août, juillet 1843 - août 1843; MC/ET/XXIV/1320
  - Minutes. 1843, septembre - 1843, décembre, septembre 1843 - décembre 1843; MC/ET/XXIV/1321
    - Contrat de mariage sous le régime de la communauté de biens avec donation au dernier vivant entre Alfred Armand, architecte, demeurant 6, rue de Milan, et Marie Jeanne Antoinette Avignon, demeurant 51, rue Saint-Lazare. Mariage à la mairie du 2e arrondissement de Paris., 22 novembre 1843; MC/ET/XXIV/1321
      De l'image fixe à l'image animée (1820-1910), documents du Minutier central des notaires de Paris relatifs à l'histoire des photographes et de la photographie, par Marc Durand, Paris, Archives nationales, 2013 (sous presse), notice n° 132 (version dématérialisée de l'instrument de recherche, les notices biographiques et compléments de descriptions d'actes ne se trouvent que sur la version papier de l'ouvrage, voir contexte dans le Plan d’orientation général - Notaires de Paris, guides thématiques du Minutier).
      Milan (rue de); Saint-Lazare (rue); Armand, Alfred; Avignon, Marie Jeanne Antoinette
  - Minutes. 1844, janvier - 1844, avril, janvier 1844 - avril 1844; MC/ET/XXIV/1322
  - Minutes. 1844, mai - 1844, août, mai 1844 - août 1844; MC/ET/XXIV/1323
  - Minutes. 1844, septembre - 1844, décembre, septembre 1844 - décembre 1844; MC/ET/XXIV/1324
  - Minutes. 1845, janvier - 1845, mars, janvier 1845 - mars 1845; MC/ET/XXIV/1325
  - Minutes. 1845, avril - 1845, juin, avril 1845 - juin 1845; MC/ET/XXIV/1326
  - Minutes. 1845, juillet - 1845, septembre, juillet 1845 - septembre 1845; MC/ET/XXIV/1327
  - Minutes. 1845, octobre - 1845, décembre, octobre 1845 - décembre 1845; MC/ET/XXIV/1328
    - Vente par Guillaume Nicolas Jacquemart, entrepreneur de serrurerie, et Marguerite Victorine Duchesne, son épouse, demeurant à Paris, rue du Faubourg-Saint-Denis, n° 88, à Saturnin Phellion, négociant, demeurant à Paris, rue Sainte-Avoie, n° 41, d'un terrain à Paris, rue de Paradis Poisssonnière, n° 10. A la suite, quittances., 14 octobre 1845 - 28 septembre 1848; MC/ET/XXIV/1328
      Mention dans le répertoire du notaire coté:
      MC/RE/XXIV/25
      Actes signalés par Thierry Boudignon, 2003-2012 (base de données migrée: voir contexte dans le Plan d’orientation général - Notaires de Paris, guides thématiques du Minutier).
      Date de création de la notice: 2011
      acte de vente; Faubourg-Saint-Denis (rue du); Sainte-Avoie (rue); Jacquemart, Guillaume Nicolas; Duchesne, Marguerite Victorine; Phellion, Saturnin; serrurier; négociant
  - Minutes. 1846, janvier - 1846, mars, janvier 1846 - mars 1846; MC/ET/XXIV/1329
    - Inventaire après décès de Marie Justine Leclercq, épouse de feu Louis Denis Bocquet, notaire., 18 février 1846; MC/ET/XXIV/1329
      Philippe Bertholet, Études et notaires parisiens en 1803, Paris Association des notaires du Châtelet, 2004 [594 actes] (voir contexte dans le Plan d’orientation général - Notaires de Paris, guides thématiques du Minutier).
      Date de création de la notice: 2006
      inventaire après décès; Bocquet, Louis Denis; Leclercq, Marie Justine; notaire
  - Minutes. 1846, avril - 1846, juin, avril 1846 - juin 1846; MC/ET/XXIV/1330
    - Notoriété après décès d'Alexandre Tourgueneff, demeurant rue Neuve du Luxembourg, n°14, mort à Moscou, où il se trouvait momentanément, le 3 décembre 1845., 30 avril 1846; MC/ET/XXIV/1330
      Fichier dit 'général' XIXe siècle (1147 actes), par Claire Béchu et Guillaume Nahon, 1988-1999. (fichier papier entièrement dématérialisé; voir contexte dans le Plan d’orientation général - Notaires de Paris, guides thématiques du Minutier).
      Date de création de la notice: 2008
      notoriété; Neuve-du-Luxembourg (rue); Moscou (Russie); Tourgueneff, Alexandre
    - Dépôt judiciaire du testament d'Alexandre Tourgueneff, demeurant rue Neuve du Luxembourg, n°14, daté de Paris le 11 juin 1844., 12 mai 1846; MC/ET/XXIV/1330
      testament; dépôt de pièces; Neuve-du-Luxembourg (rue); Tourgueneff, Alexandre
    - Inventaire après décès d'Alexandre Tourgueneff, demeurant rue Neuve du Luxembourg, n°14, à la requête de Nicolas Tourgueneff, son frère et héritier., 15 mai 1846; MC/ET/XXIV/1330
      inventaire après décès; Neuve-du-Luxembourg (rue); Tourgueneff, Alexandre; Tourgueneff, Nicolas
  - Minutes. 1846, juillet - 1846, août, juillet 1846 - août 1846; MC/ET/XXIV/1331
  - Minutes. 1846, septembre - 1846, décembre, septembre 1846 - décembre 1846; MC/ET/XXIV/1332
  - Minutes. 1847, janvier - 1847, mars, janvier 1847 - mars 1847; MC/ET/XXIV/1333
    - Vente par Léon Escudias et Louise Miquelut, son épouse, et par Pierre-Pascal Escudias, demeurant rue de la Chaussée-d'Antin, n°19, à Joseph-François Chabal, demeurant boulevard Montmartre, n°11, de l'opéra italien 'Don Pasquale' (composé par Gaetano Donizetti), moyennant 16500 francs., 19 janvier 1847; MC/ET/XXIV/1333
      acte de vente; Chaussée-d'Antin (rue de la); Montmartre (boulevard); Escudias, Léon; Miquelut, Louise; Escudias, Pierre-Pascal; Chabal, Joseph-François
  - Minutes. 1847, avril - 1847, juin, avril 1847 - juin 1847; MC/ET/XXIV/1334
  - Minutes. 1847, 12 avril - 1847, 16 juin, 12 avril 1847 - 16 juin 1847; MC/ET/XXIV/1335; registres (2)
    Informations complémentaires:
    1847, 12 avril: inventaire aprés décès du comte Antoine Roy, à la requête d'Elisa roy, comtesse de Lariboisière.
    1847, 16 juin: inventaire aprés décès de Louise C.E. Greffulhe, comtesse de Castellane.
    - Inventaire après décès: Roy, Antoine (comte). Chaussé-d'Antin (rue de la), n° 66. pair de France; ministre des finances; chevalier de l'ordre du Saint-Esprit, grand Croix de l'ordre royal de la Légion d'honneur. Décédé le 4 avril 1847. A la requête de Elisa Roy épouse de Honoré-Charles Baston comte de Lariboisière, rue de Bondy, n° 58, Alexandrine-Laure-Sophie Roy veuve de Auguste-Frédéric Bonamour de Tahlhouet marquis de Talhouet, rue de la Chaussée-d'Antin, n° 66, et Louis-Jean-Baptiste Palyart, à La Poultière, La Guéroulde (Eure). Adélaïde Sophie Barre, son épouse., 12 avril 1847; MC/ET/XXIV/1335
      MC/RE/XXIV/26
      Base Miriad 2 des inventaires après décès, 1801-1850, par Thierry Boudignon, avec le concours de Marie-France Nivet et du personnel du Minutier central, 1995-2012 (base de données migrée: voir contexte dans le Plan d’orientation général - Notaires de Paris, guides thématiques du Minutier).
      inventaire après décès; La Guéroulde (Eure); Bondy (rue de); Chaussée-d'Antin (rue de la); Roy, Antoine; Roy, Elisa; Baston de Lariboisière, Honoré-Charles; Roy, Alexandrine-Laure-Sophie; Bonamour de Tahlhouet, Auguste-Frédéric; Palyart, Louis-Jean-Baptiste; Barre, Adélaïde Sophie; ministre
    - Inventaire après décès: Greffulhe, Louise-Cordélia-Eucharis (comtesse de Castellanne). Castellane, Esprit-Victor-Elisabeth-Boniface-Comte de (épouse). Faubourg-Saint-Honoré (rue du), n° 57. Lieutenant général des armées du roi; pair de France; grand croix de l'ordre royal de la Légion d'honneur; chevalier de l'ordre royal et militaire de Saint-Louis, etc. Décédée le 8 avril 1847., 16 juin 1847; MC/ET/XXIV/1335
      inventaire après décès; Faubourg-Saint-Honoré (rue du); Boniface de Castellane, Esprit Victor Elisabeth; Greffulhe de Castellane, Louise Cordélia Eucharis; officier général
  - Minutes. 1847, juillet - 1847, septembre, juillet 1847 - septembre 1847; MC/ET/XXIV/1336
  - Minutes. 1847, octobre - 1847, décembre, octobre 1847 - décembre 1847; MC/ET/XXIV/1337
    - Bail par François Lami, 66 boulevard du Temple, et Charles-Edouard Patinot, 43 rue du Four Saint-Germain, à Louis-Jules-Hippolyte Hostein, 60 rue du Faubourg du Temple, du Théâtre de la Gaîté, pour 20 ans, de 200 francs de loyer fixe par jour et une somme éventuelle de 200000 francs., 5 novembre 1847; MC/ET/XXIV/1337
      bail; Temple (boulevard du); Faubourg-du-Temple (rue du); Gaîté (théâtre de la); Lami, François; Patinot, Charles-Edouard; Hostein,
  - Minutes. 1848, janvier - 1848, mars, janvier 1848 - mars 1848; MC/ET/XXIV/1338
  - Minutes. 1848, avril - 1848, juin, avril 1848 - juin 1848; MC/ET/XXIV/1339
  - Minutes. 1848, juillet - 1848, septembre, juillet 1848 - septembre 1848; MC/ET/XXIV/1340
    A signaler: succession de M. Roy, p.v. de tirage au sort, 12 juillet 1848.
    - Procès-verbaux et tirage au sort, suite de la succession du comte Antoine Roy, décès arrivé le 4 avril 1847, en son hôtel rue de la Chaussée d'Antin, n° 66, 12 juillet 1848; MC/ET/XXIV/1340
      Report des actes analysés à l'occasion de l'établissement des répertoires numériques dits 'états numérique' des liasses et registres de minutes. (base de données migrée: voir contexte dans le Plan d’orientation général - Notaires de Paris, guides thématiques du Minutier).
      procès-verbal; partage; Chaussée-d'Antin (rue de la); Roy, Antoine (1764-1847); ministre
  - Minutes. 1848, octobre - 1848, décembre, octobre 1848 - décembre 1848; MC/ET/XXIV/1341
  - Minutes. 1849, janvier - 1849, avril, janvier 1849 - avril 1849; MC/ET/XXIV/1342
    A signaler: liquidation de la succession M. Roy, 10 avril 1849.
    - Etat liquidatif et procès-verbaux de la succession de du comte Antoine Roy après décès du comte, arrivé le 4 avril 1847, en son hôtel rue de la Chaussée d'Antin, n° 66., 10 avril 1849; MC/ET/XXIV/1342
      partage; Chaussée-d'Antin (rue de la); Roy, Antoine (1764-1847); ministre
  - Minutes. 1849, mai - 1849, août, mai 1849 - août 1849; MC/ET/XXIV/1343
  - Minutes. 1849, septembre - 1849, décembre, septembre 1849 - décembre 1849; MC/ET/XXIV/1344
  - Minutes. 1850, janvier - 1850, 11 juin, janvier 1850 - 11 juin 1850; MC/ET/XXIV/1345
    Manque(s) constaté(s) dans cet article:
    Nombreuses lacunes dans l'article.
    Minutes du 1er janvier au 28 mars 1850.
    Joint: dépôt de l'expertise de l'immeuble de Mme d'OSMOND, 11 juin 1850.
    - Dépôt de pièces concernant des expertises d'immeubles (Châteaneuf, terre et dépendances; rue Basse du Rempart, rue de Richelieu, n° 108) appartenant à Marie Angélique Aimé, Caroillon Destilléres, épouse de Charles Eustache Gabriel marquis d'Osmond., 11 juin 1850; MC/ET/XXIV/1345
      dépôt de pièces; Basse-du-Rempart (rue); Richelieu (rue de); Osmond, Charles Eustache Gabriel d' (1787-1862); Osmond, Marie Angélique Aimée Carvillon Destillères (1797-1853, marquise d')
    - Dépôt judiciaire du testament et des codicilles de Jacques Edmond Archdeacon, 11 décembre 1850; MC/ET/XXIV/1345
      Actes signalés par le personnel du Minutier central des notaires de Paris, 2003-2012 (base de données migrée: voir contexte dans le Plan d’orientation général - Notaires de Paris, guides thématiques du Minutier).
      Gallais-Hamonno, Georges. Directeur de publication: Le marché financier français au XIXe siècle: Aspects quantitatifs des ...Publications de la Sorbonne, 2007
      testament; Archdeacon, Jacques Edmond
  - Minutes. 1850, avril, avril 1850; MC/ET/XXIV/1346
  - Minutes. 1850, mai - 1850, juin, mai 1850 - juin 1850; MC/ET/XXIV/1347
  - Minutes. 1850, juillet - 1850, septembre, juillet 1850 - septembre 1850; MC/ET/XXIV/1348
  - Minutes. 1850, octobre - 1850, décembre, octobre 1850 - décembre 1850; MC/ET/XXIV/1349
    Dont l'inventaire après décès de Mme ARCHDEACON, du 19 décembre 1850.
    - Inventaire après décès de Jacques Edmond Archdeacon, arrivé le 11 septembre 1850, rue Laffitte, n° 14., 19 décembre 1850; MC/ET/XXIV/1349
      Date de création de la notice: 2012
      20 décembre 1850, dépôt judicaire de testament.
      inventaire après décès; testament; Laffitte (rue); Archdeacon, Jacques Edmond (....-1850)
  - Minutes. 1851, janvier - avril, janvier - avril 1851; MC/ET/XXIV/1350
    Toutes les minutes de cet article ont été analysées une à une (ARNO 1851).
    - Succession, notoriété., 2 janvier 1851; MC/ET/XXIV/1350
      Intervenant 1, en première partie:
      Nom, qualité: (M.) Fleury-Bourckholtz, Charles Stanislas.
      État civil: décédé.
      Profession: sous-lieutenant d'infanterie, Lyon (Rhône).
      Domicile: Paris (Paris) rue Vaneau, 31
      Base Arno 1851 (base de données migrée: voir contexte dans le Plan d’orientation général - Notaires de Paris, guides thématiques du Minutier).
      Date de création de la notice: 2000
    - Succession, notoriété., 4 janvier 1851; MC/ET/XXIV/1350
      Nom, qualité: (Mme ou Mlle) Guttin, Jeanne Marie.
      État civil: décédée.
      Domicile: Paris (Paris) quai de Gesvres, 8.
      Relations: veuve de l'intervenant 2, épouse de l'intervenant 3.
      Intervenant 2, indirect:
      Nom, qualité: (M.) Marechal, Jean Antoine.
      Profession: avocat à la cour-d'appel, Paris (Paris).
      Intervenant 3, indirect:
      Nom, qualité: (M.) Marechal, Charles Jean.
      Profession: colonel (retraite).
      Domicile: Paris (Paris) quai de Gesvres, 8
    - Quittance, acompte sur adjudication d'hotel-particulier (2), 273971f sur 405000f, Paris (Paris) rue d'Anjou-St-Honore, 40-42-44., 6 janvier 1851; MC/ET/XXIV/1350
      Nom, qualité: (personne morale) Aligre d'(hoirs).
      Relations: héritiers de l'intervenant 2.
      Nom, qualité: (Mme ou Mlle) Aligre D', Catherine Etienne Claude.
      Relations: veuve de l'intervenant 3.
      Nom, qualité: (M.) Rouille de Boissy, Hilaire (pair de France (ancien)).
      Intervenant 4, en deuxième partie:
      Nom, qualité: (M.) Moitessier, Sigisbert.
      Profession: négociant, Paris (Paris).
      Domicile: Paris (Paris) rue de l'Echiquier, 39
    - Procuration rente publique, vente de rente etat 5%, 158f., 7 janvier 1851; MC/ET/XXIV/1350
      Nom, qualité: (M.) Milliot, Philippe.
      Profession: tailleur d'habits, Paris (Paris).
      Domicile: Paris (Paris) rue Menilmontant, 35.
      Intervenant 2, en deuxième partie:
      Nom, qualité: (M.) Milliot, Guillaume.
      Profession: fondeur en sucre, Bordeaux (Gironde).
      Domicile: Bordeaux (Gironde).
      Relations: frère de l'intervenant 1
    - Transport, créance partielle, 20000f sur 55000f., 8 janvier 1851; MC/ET/XXIV/1350
      Nom, qualité: (M.) Pouget de Saint-Andre, Joseph Adrien.
      Profession: rentier.
      Domicile: Paris (Paris) rue Saint-Lazare, 34.
      Relations: créancier(e) de l'intervenant 2.
      Nom, qualité: (M.) Jaubert, Hippolyte Francois.
      Profession: propriétaire, ministre des travaux-publics (ancien).
      Domicile: Paris (Paris) rue Saint-Florentin, 2.
      Intervenant 3, en deuxième partie:
      Nom, qualité: (Mme ou Mlle) Filhastre-Duriez, Henriette Gabrielle.
      Profession: propriétaire.
      Domicile: Paris (Paris) rue d'Anjou, 58.
      Relations: veuve de l'intervenant 4.
      Intervenant 4, indirect:
      Nom, qualité: (M.) Poissonnier de Prulay, Louis Joseph.
      Intervenant 5, en deuxième partie:
      Nom, qualité: (Mme ou Mlle) Berthier, Marie Catherine.
      Profession: domestique, Paris (Paris).
      Domicile: Paris (Paris) rue Croix-des-Petits-Champs, 21
    - Transport, créance, 1000f., 8 janvier 1851; MC/ET/XXIV/1350
      Nom, qualité: (M.) Robillon, Alphonse.
      Profession: employe, Neufchatel-en-Bray (Seine-Maritime).
      Domicile: Neufchatel-en-Bray (Seine-Maritime).
      Nom, qualité: (Mme ou Mlle) Talma, Anne Euphrosine.
      Domicile: Paris (Paris) rue de Lille, 3.
      Nom, qualité: (M.) Ducis, Jean Louis.
      Profession: peintre (artiste)
    - Prorogation, delai de remboursement d'emprunt, 20000f., 8 janvier 1851; MC/ET/XXIV/1350
      Relations: veuve de l'intervenant 2.
      Nom, qualité: (M.) Poissonnier de Prulay, Louis Joseph (baron, Prulay), Prulay.
      Intervenant 3, en première partie:
      Domicile: Paris (Paris) rue Croix-des-Petits-Champs, 21.
      Domicile: Paris (Paris) rue Saint-Florentin, 2
    - Notoriété, mariage., 9 janvier 1851; MC/ET/XXIV/1350
      Nom, qualité: (M.) Nuyts, Alexandre Zephirin.
      Domicile: Petit-Montrouge (Paris) route d'Orleans, 73.
      Intervenant 2, en première partie:
      Nom, qualité: (Mme ou Mlle) Bastide, Marguerite.
      Relations: épouse de l'intervenant 1
    - Mainlevée, hypotheques., 13 janvier 1851; MC/ET/XXIV/1350
      Nom, qualité: (M.) Champion de Nansouty, Charles.
      Profession: capitaine de spahis, Constantin (algerie).
      Domicile: Constantine (algerie).
      Nom, qualité: (M.) Tricault, Auguste.
      Profession: capitaine d'etat-major, Nantes (Loire-Atlantique).
      Domicile: Nantes (Loire-Atlantique).
      Nom, qualité: (M.) Castellane de, Pierre Charles Louis.
      Profession: propriétaire, sous-lieutenant des chasseurs-d'afrique (ancien)
    - Succession, partage, mobilier de maison., 14 janvier 1851; MC/ET/XXIV/1350
      Nom, qualité: (Mme ou Mlle) Coutanceau, Sophie.
      Domicile: Paris (Paris) rue Hauteville, 4.
      Nom, qualité: (M.) Patinot, Francois Philippe.
      État civil: décédé
    - Prorogation, delai de remboursement d'emprunt, 3000f., 15 janvier 1851; MC/ET/XXIV/1350
      Nom, qualité: (M.) Thiebault, Auguste Vincent.
      Domicile: Paris (Paris) rue de Navarin, 6.
    - Transport, créance partielle, 3000f sur 12000f., 15 janvier 1851; MC/ET/XXIV/1350
      Nom, qualité: (M.) Maria, Louis.
      Domicile: Saint-Vrain (Essonne).
      Domicile: Paris (Paris) rue de Navarin, 6
    - Quittance, remboursement d'emprunt, 5000f., 15 janvier 1851; MC/ET/XXIV/1350
      Nom, qualité: (M.) Baland, Louis.
      Profession: négociant, Oran (algerie).
      Domicile: Oran (algerie).
      Profession: propriétaire, sous-lieutenant des chasseurs-d'afrique (ancien).
      Domicile: Paris (Paris) rue de la Ville-l'Eveque, 23
    - Notoriété, nue-propriete de rente etat 5%, 22f., 22 janvier 1851; MC/ET/XXIV/1350
      Nom, qualité: (Mme ou Mlle) Nuyts, Heloise Louise.
      Domicile: Paris (Paris) passage de l'Industrie, 21.
      Relations: legataire de l'intervenant 2.
      Nom, qualité: (M.) Marin, Charles Eugene Constantin.
      Relations: oncle de l'intervenant 1
    - Dépôt de pièces, certificat de propriété de rente etat 5%, 716f., 23 janvier 1851; MC/ET/XXIV/1350
      Relations: héritier de l'intervenant 2.
    - Succession, notoriété., 27 janvier 1851; MC/ET/XXIV/1350
      Nom, qualité: (Mme ou Mlle) Grossin, Marie Jeanne.
      Domicile: Paris (Paris) rue de la Chaise, 28, petits-Menages.
      Nom, qualité: (M.) Boulanger, Pierre Hubert.
      Profession: cocher
    - Quittance, remboursement de dette, 5000f., 28 janvier 1851; MC/ET/XXIV/1350
      Nom, qualité: (M.) Gendrau, Francois.
      Profession: propriétaire, négociant, Nostaganem (algerie).
      Domicile: Mostaganem (algerie).
    - Mainlevée d'opposition., 29 janvier 1851; MC/ET/XXIV/1350
      Nom, qualité: (M.) Garavini, Louis.
      Profession: propriétaire, négociant, Oran (algerie).
    - Quittance, paiement de fournitures, 4000f., 30 janvier 1851; MC/ET/XXIV/1350
      Nom, qualité: (M.) Decugis, Joseph Aime.
    - Compte, arrerages de rente viagere, 1500f reduite à 740f., 30 janvier 1851; MC/ET/XXIV/1350
      Nom, qualité: (M.) Quinette, Theodore Martin.
      Profession: ministre plenipotentiaire de France, Bruxelles (belgique).
      Domicile: Bruxelles (belgique).
      Relations: representant(e) de l'intervenant 2.
      Nom, qualité: (Mme ou Mlle) Aigremont de, Louise Francoise Caroline.
      Relations: épouse de l'intervenant 1, héritier de l'intervenant 4.
      Nom, qualité: (M.) Aigremont D', Jules Rene Ernest.
      Profession: capitaine de zouaves.
      Domicile: Paris (Paris) rue de l'Union, 26.
      Relations: frère de l'intervenant 2, héritier de l'intervenant 4.
      Nom, qualité: (Mme ou Mlle) Querangal, Louise Clementine.